【裁判字號】    98,司財管,24
【裁判日期】    980922
【裁判案由】    選任遺產管理人
【裁判全文】
臺灣台中地方法院民事裁定            98年度司財管字第24號
聲  請  人  合作金庫商業銀行股份有限公司
法定代理人  乙○○
代  理  人  甲○○
受  選任人  丙○○
上列聲請人聲請選任被繼承人丁○○遺產管理人事件，本院裁定
如下：
    主  文
選任丙○○（男、身分證統一編號：Ｚ000000000號）
為被繼承人丁○○（女、民國○○○年○月○日生、身分證統一
編號：Ｚ000000000號、生前最後住所：臺中市○區○
○路三○六巷十號四樓之十八、於民國九十八年五月二十二日死
亡）之遺產管理人。
聲請程序費用由被繼承人丁○○之遺產負擔。
    理  由
一、按繼承開始時，繼承人有無不明，而無親屬會議或親屬會議
    未於一個月內選定遺產管理人者，利害關係人得聲請法院選
    任遺產管理人；又先順序繼承人均拋棄其繼承時由次順序之
    繼承人繼承，其次順序繼承人有無不明或第四順序之繼承人
    均拋棄其繼承者，準用關於無人承認繼承之規定，民法第
    1178條第2項、第1176條第6項分別定有明文。
二、本件聲請意旨略以：被繼承人丁○○（女、民國○○年○月○○
    日生、身分證統一編號：Ｚ000000000號、生前最後住所：臺
    中市○區○○路306巷10號4樓之18）生前向聲請人辦理借款
    未依約清償，嗣於98年5月22日死亡，惟其所有繼承人均已
    拋棄繼承，是否仍有應繼承之人不明，而其親屬會議亦未於
    法定期間內選定遺產管理人，致聲請人無法對被繼承人之財
    產主張權利，聲請人為債權人，基於利害關係人地位，爰依
    法聲請為被繼承人選任遺產管理人等語，並提出本院家事法
    庭函文、貸款契約（以上均影本）、繼承系統表、戶籍謄本
    等件為證。
三、經查：聲請人主張其為被繼承人之債權人，被繼承人死亡後
    其所有繼承人均已拋棄繼承，是否仍有應繼承之人不明，而
    其親屬會議未於法定期間內選定遺產管理人等事實，除據聲
    請人提出前揭書證附卷可稽外，並經本院調取本院98年度司
    繼字第273號拋棄繼承事件卷宗核閱屬實，自堪信為真實，
    從而聲請人聲請選任被繼承人之遺產管理人，揆諸前揭法條
    規定，為有理由，應予准許。其次，聲請人主張由被繼承人
    之夫丙○○擔任遺產管理人，經丙○○到庭表示同意擔任，
    有本院訊問筆錄附卷可稽。本院審酌丙○○為被繼承人之夫
   ，對被繼承人生前之財產及債權債務，按理均較他人知之甚
    詳，對遺產之管理應不生窒礙，雖已拋棄繼承亦無礙其擔任
    遺產管理人，爰依法選任為被繼承人之遺產管理人。
四、依非訟事件法第157條，裁定如主文。
中    華    民    國    98    年    9     月    22    日
                  家事法庭    司法事務官  蔡秉芳
以上為正本係由原本作成。
如不服本件裁定，得於裁定書送達之翌日起10日內，以書狀敘述
理由，向本庭提起抗告。並應繳納抗告費新台幣1000元。
中    華    民    國    98    年    9     月    22    日
                                書  記  官  蔡萍萍


司法院資訊處製作；財團法人民間司法改革基金會備份。
